【裁判字號】    97,抗,124
【裁判日期】    970529
【裁判案由】    假處分強制執行等
【裁判全文】
臺灣高等法院臺中分院民事裁定           97年度抗字第124號
再抗告人  甲  ○
          丙○○
          甲○柏
          甲○立
上列4人共
同代理人  陳  隆律師
上列再抗告人等因與相對人乙○○間假處分強制執行等事件，對
於中華民國97年3月17日本院所為裁定，再為抗告， 茲裁定如下
    主  文
再抗告駁回。
再抗告程序費用由再抗告人等負擔。
    理  由
一、按對於抗告法院之裁定再為抗告，僅得以其適用法規顯有錯
    誤為理由，並經原法院之許可者為限；而原法院之許可，復
    以原裁定所涉及之法律見解具有原則上之重要性者為限。民
    事訴訟法第486條第4、5項分別定有明文。次按， 再抗告人
    以抗告法院之裁定，其適用法規顯有錯誤為理由，提起再抗
    告時，原法院應就再抗告理由有無指摘上開裁定之適用法規
    顯有錯誤及其所涉及之法律見解是否具有原則重要性為審查
    （最高法院93年度台抗字第205號裁判要旨參照）。 再按，
    所謂適用法規顯有錯誤，乃指確定裁判積極適用之法規顯然
    不合法，或與司法院現尚有效之大法官會議解釋、最高法院
    現尚有效之判例，顯然違反者而言，並不包括消極不適用法
    規，或漏未斟酌證據及認定事實錯誤之情形在內（最高法院
    63年台上字第880號判例意旨參照）。末按， 原則上之重要
    性，則係指該再抗告事件所涉法律問題，意義重大而有加以
    闡釋之必要者而言；且再抗告人所提再為抗告之理由，如僅
    屬本案實體之爭執，或原裁定確定事實當否之問題，亦與適
    用法規是否顯有錯誤無涉，尤無所涉及之法律見解具有原則
    上重要性之情事（最高法院94年度台抗字第33號裁判要旨參
    照）。
二、經查，本件再抗告人等提出本件再抗告，無非以渠等最初聲
    請假處分執行之目的，即係保全祖先之遺骸與墳墓不被相對
    人任意遷葬，然相對人收受執行命令後，仍惡意違反執行命
    令，強行遷葬他處，經再抗告人等向臺灣彰化地方法院請求
    除去相對人違反執行命令行為之結果，該院以相對人既已依
    習俗儀式安奉，並經部分後代子孫共立同意書，而認無除去
    結果之必要，進而駁回再抗告人等之聲請（95年度裁全字第
    1171號裁定）。再抗告人等不服，向本院提起抗告，本院復
    以同一理由予以維持。再抗告人復以其等依法定程序聲請假
    處分裁定，並為相對人供擔保提存後始聲請強制執行；詎相
    對人惡意違反執行命令之行為結果，反受保護，再抗告人等
    難以甘服，遂再為抗告。惟，就再抗告人等所指上開事項，
    均屬本院裁定認定事實當否及裁定是否不備理由之問題，與
    適用法規是否顯有錯誤無涉，亦不具法律原則上之重要性，
    渠等據此提起再抗告為不合法，應不予准許。
三、據上論結，本件再抗告不應許可，爰依強制執行法第30條之
    1、民事訴訟法第486條第6項、第436條之3第3項後段、第95
    條、第78條、第85條第1項前段，裁定如主文。
中    華    民    國    97    年    5     月    29    日
                  民事民事第二庭審判長法  官  邱森樟
                                      法  官  蔡秉宸
                                      法  官  翁芳靜
以上正本係照原本作成。
如不服本裁定應於裁定送達後10日內向本院提出抗告理由狀（須
按他造人數附具繕本），並繳納抗告裁判費新台幣1,000元。
                                      書記官  許美惠
中    華    民    國    97    年    5     月    30    日
                                                      Ｍ


司法院資訊處製作；財團法人民間司法改革基金會備份。
